# 政策性搬迁？

提问人：lv1025280320 时间：2020-06-13 08:05:03
政策性搬迁
https://bbs.esnai.com/thread-5416911-1-1.html (出处: 中国会计视野论坛)
陈版Re:在《〈企业会计准则第 16 号——政府补助（ 2017 年修订）〉应用指南》于 2018 年初发布后，对此类主要依据被征收资产的公允价值达成的搬迁补偿安排，一般作为资产处置处理，不再将搬迁补偿款中对应于被征收资产公允价值的部分作为政府补助处理，也就是《企业会计准则解释第 3 号》第四条事实上不再适用于此类情况。
对应于资产价值的补偿款 7000 万元，在相关资产腾空并交付给征收机构时，按资产处置处理，确认资产处置损益。
停产损失予以递延，后续实际发生相关支出或损失时从递延收益转入其他收益。
奖励款在收到时直接计入营业外收入。
请教陈版：
①对于停产损失的弥补，是否可以理解满足政府补助无偿性的特点，弥补以后生产经营期间的费用性支出，计入递延收转入其他收益。
②对于奖励款部分是否也可以比照政府补助处理，直接在收到时计入其他收益（与日常经营活动相关）？？

回答人：chenyiwei
一般可以这样理解。但对于奖励款，一般认为是与日常经营活动无关的，所以应计入营业外收入。